【裁判字號】    98,訴,934
【裁判日期】    990204
【裁判案由】    搶奪等
【裁判全文】
臺灣苗栗地方法院刑事判決               98年度訴字第934號
公  訴  人  臺灣苗栗地方法院檢察署檢察官
被      告  甲○○
            乙○○
上列被告因搶奪等案件，經檢察官提起公訴（98年度偵字第4637
號），因被告於準備程序為有罪之陳述，本院合議庭裁定改依簡
式審判程序，判決如下：：
    主  文
甲○○犯竊盜罪，累犯，處有期徒刑陸月。又共同犯搶奪罪，累
犯，處有期徒刑玖月。應執行有期徒刑壹年貳月。
乙○○共同犯搶奪罪，處有期徒刑捌月。
    犯罪事實及理由
一、犯罪事實：
    本件犯罪事實除前科資料補充更正為：甲○○前因竊盜、贓
    物等案件，先後經本院95年度易字第259 號、95年度易字第
    571 號及臺灣新竹地方法院95年度易字第304 號判決，分別
    判處有期徒刑8 月、5 月及1 年10月確定，嗣經依中華民國
    96年罪犯減刑條例減刑，經本院96年度聲減字第1062號裁定
    ，將上開竊盜及贓物罪部分，分別減為有期徒刑4 月及2 月
    15日，並定應執行之刑為有期徒刑2 年2 月確定；嗣於97年
    7 月13日保護管束期滿假釋未經撤銷執行完畢（構成累犯）
    。乙○○前因傷害致死、搶奪及竊盜等案件，先後經臺灣新
    竹地方法院87年度重訴字第15號及88年度易字第34號判決，
    判處有期徒刑8 年、2 年2 月、1 年2 月及9 月確定，嗣經
    依中華民國96年罪犯減刑條例減刑，經同院96年度聲減字第
    421 號裁定，將竊盜罪部分分別減為有期徒刑7 月及4 月15
    日，並定應執行之刑為有期徒刑10年9 月確定；嗣於98年7
    月21日保護管束期滿假釋未經撤銷執行完畢（未構成累犯）
    。其餘均與檢察官起訴書犯罪事實欄所載相同，茲引用之（
    如附件）。
二、證據名稱：
    除增加被告於本院之自白、臺灣高等法院被告前案紀錄表外
    ，餘均引用起訴書證據並所犯法條欄之標題一所載（如附件
    ）。
三、論罪科刑理由：
    核被告甲○○所為，係犯刑法第320 條第1 項竊盜罪、第32
    5 條第1 項之搶奪罪；又被告乙○○所為，係犯刑法第325
    條第1 項之搶奪罪。且被告2 人間，就上開搶奪之犯行，具
    有犯意聯絡及行為分擔，為共同正犯。再被告甲○○所犯竊
    盜罪、搶奪罪2 罪間，犯意各別，行為互殊，應分論併罰。
    另被告甲○○前因竊盜、贓物等案件，分別經本院95年度易
    字第259 號、95年度易字第571 號及臺灣新竹地方法院95年
    度易字第304 號分別判處有期徒刑8 月、5 月及1 年10月確
    定，嗣經依中華民國96年罪犯減刑條例減刑，經本院96年度
    聲減字第1062號將上開竊盜及贓物物分別減為4 月及2 月15
    日，並定應執行之刑為2 年2 月確定；嗣於97年7 月13日假
    釋期滿未經撤銷，視為執行完畢等情，有卷附臺灣高等法院
    被告甲○○前案紀錄表1 份在卷可查，其於受有期徒刑之執
    行完畢後，5 年以內故意再犯本案有期徒刑以上之罪，為累
    犯，應依刑法第47條第1 項之規定，加重其刑。而被告乙○
    ○前因傷害致死、搶奪及竊盜等案件，先後經臺灣新竹地方
    法院87年度重訴字第15號及88年度易字第34號判決，判處有
    期徒刑8 年、2 年2 月、1 年2 月及9 月確定，嗣經依中華
    民國96年罪犯減刑條例減刑，經同院96年度聲減字第421 號
    裁定，將竊盜罪部分分別減為有期徒刑7 月及4 月15日，並
    定應執行之刑為有期徒刑10年9 月確定；嗣於98年7 月21日
    保護管束期滿假釋未經撤銷執行完畢，亦有卷附臺灣高等法
    院被告乙○○前案紀錄表1 份在卷可佐，惟本件被告乙○○
    係於98年5 月28日（即於其假釋期間）犯搶奪之犯行，並未
    構成累犯，起訴書誤認被告乙○○構成累犯，應依刑法第47
    條第1 項之規定加重其刑，尚有誤會，併予敘明。爰審酌被
    告2 人，甫受有期徒刑執行完畢，仍不知悛悔，平日不思以
    正途賺取金錢，反覆為竊盜、搶奪等財產犯罪，以求不勞而
    取，危及被害人之人身、財產安全，於社會安寧生活之損害
    甚鉅，惡性非輕，實應嚴懲重罰，惟審酌被告2 人犯後均能
    坦承犯行，知所悔悟，態度非差，及其各別之犯罪動機、目
    的、手段、所生危害、智識程度等一切情狀，認公訴檢察官
    之具體求刑，堪稱妥適，被告2 人亦表示願意接受（本院卷
    第75頁），爰分別量處如主文所示之刑，並定其應執行之刑
    ，以資懲戒。另起訴書所載犯罪事實二中，被告甲○○行竊
    所用之自備鑰匙1 支，並未扣案，且無證據證明現仍存在，
    為免日後執行之困難，不予宣告沒收，附此敘明。
四、應適用之法條：
（一）刑事訴訟法第273 條之1 第1 項、第299 條第1 項前段、
      第310 條之2 、第454 條第2 項。
（二）刑法第320 條第1 項、第325 條第1 項、第28條、第47條
      第1 項、第51條第5 款。
（三）刑法施行法第1 條之1 。
五、本判決係依刑事訴訟法第310 條之2 、第454 條第2 項製作
    ，依法僅記載當事人欄、主文、犯罪事實、證據名稱以及應
    適用之法條，又論罪科刑等因有說明之必要，故併予敘明。
    如不服本判決，應於判決送達之日起10日內，向本院提起上
    訴（須附繕本）。
本案經檢察官唐先恆到庭執行職務。
中    華    民    國    99    年    2     月    4     日
                  刑事第二庭    法  官  魏宏安
以上正本證明與原本無異。
如不服本判決應於收受判決後10日內向本院提出上訴書狀，並應
應敘述具體理由。其未敘述上訴理由者，應於上訴期間屆滿後20
日內向本院補提理由書( 均須按他造當事人之人數附繕本) 「切
勿逕送上級法院」。告訴人或被害人如對本判決不服者，應具備
理由請求檢察官上訴，其上訴期間之計算係以檢察官收受判決正
本之日期為準。
                                書記官  張玉楓
中    華    民    國    99    年    2     月    4     日
附錄本判決論罪科刑依據之法條：
中華民國刑法第325條第1項
意圖為自己或第三人不法之所有，而搶奪他人之動產者，處6 月
以上5 年以下有期徒刑。
中華民國刑法第320條第1項
意圖為自己或第三人不法之所有，而竊取他人之動產者，為竊盜
罪，處5 年以下有期徒刑、拘役或5 百元以下罰金。

司法院資訊處製作；財團法人民間司法改革基金會備份。
